【裁判字號】    99,抗,436
【裁判日期】    990426
【裁判案由】    聲請定其應執行刑
【裁判全文】
臺灣高等法院刑事裁定                   99年度抗字第436號
抗  告  人
即受刑  人  甲○○
上列抗告人因違反毒品危害防制條例等案件，不服臺灣板橋地方
法院中華民國99年2 月22日定其應執行刑之裁定（99年度聲字第
832 號），提起抗告，本院裁定如下：
    主  文
抗告駁回。
    理  由
一、原裁定意旨略以：本件受刑人甲○○因違反毒品危害防制條
    例等17個案件，經先後判處如附表編號1 至17所載之刑，均
    經分別確定在案，有各該判決書及臺灣高等法院被告前案紀
    錄表1 件在卷可稽。茲檢察官聲請定其應執行之刑，除附表
    編號9 至10所載之「偵查（自訴）機關年度案號欄」應更正
    為「宜蘭地檢97年度偵字第461、463、57 1號」」、及編號
    11「犯罪日期欄」應更正為「96年11月25日」外，其餘經本
    院審核後認均無不合，可認聲請為正當，應定其應執行之刑
    。至其所犯如附表編號11 所示之罪所宣告併科罰金新臺幣3
    萬元部分，因只有一罪宣告併科罰金，尚不生定執行刑之問
    題，應依原判決宣告之刑併執行之，無再予宣告之必要，附
    此敘明。原審爰依刑事訴訟法第477條第1項，刑法第53條、
    第51條第5款，裁定定應執行之刑為有期徒刑18年。
二、抗告意旨略以：原裁定不知為何認定抗告人所犯如附表編號
    8、11、16及17 等案件，非為數罪併罰，與法有違，亦難令
    抗告人甘服，爰依法聲請撤銷原裁定，更為適法裁定云云。
三、按裁判確定前犯數罪者，應依刑法第51條之規定，定其應執
    行之刑，刑法第50條、第51條定有明文。又數罪併罰，有二
    裁判以上者，依刑法第51條規定，定其應執行刑，刑法第53
    條亦有明文。是檢察官聲請定執行刑之二裁判所宣告之數罪
    ，均在裁判確定前所犯者，即符合聲請定執行刑之要件。次
    按法院就自由裁量權之行使，除不得逾越法律所規定範圍之
    外部性界限外，另應受比例原則、公平正義原則之規範，謹
    守法律秩序之理念，體察法律之規範目的，使其結果實質正
    當，合於裁量之內部性界限，俾與立法本旨相契合。刑法第
    51條第5 款規定數罪併罰，宣告多數有期徒刑者，應於各刑
    中之最長期以上，各刑合併之刑期以下，定其應執行之刑期
    ，但不得逾30年，其就數罪併罰，固非採併科主義，而係採
    限制加重主義，就俱發各罪中，以最重之宣告刑為基礎，由
    法院參酌他罪之宣告刑，裁量加重定之，且不得逾法定之30
    年最高限制，此即外部性界限。法院為裁判時，二者均不得
    有所踰越。在數罪併罰，有二裁判以上，定其應執行之刑時
    ，固屬於法院自由裁量之事項，然仍應受前揭外部性界限及
    內部性界限之拘束。又數罪併罰，應依分別宣告其罪之刑為
    基礎，定其應執行刑，此觀刑法第51條規定自明，故一裁判
    宣告數罪之刑，雖曾經定其執行刑，但如再與其他裁判宣告
    之刑定其執行刑時，前定之執行刑當然失效，仍應以其各罪
    宣告之刑為基礎，定其執行刑，不得以前之執行刑為基礎，
    以與後裁判宣告之刑，定其執行刑（最高法院59年台抗字第
    367號判例意旨參照）。
四、本件受刑人即抗告人先後犯有如原裁定附表所示之違反毒品
    危害防制條例等17罪，分別經臺灣板橋地方法院、宜蘭地方
    法院及本院判處如附表所示之刑確定在案。臺灣板橋地方法
    院檢察署檢察官因而向原審法院聲請定其應執行刑，經原審
    法院審核認聲請為正當，並依上揭法條規定，定其應執行刑
    為有期徒刑18年，係在各刑中之最長期8 年以上，各刑合併
    之刑期20年2月以下，合於刑法第51條第5款規定所定之外部
    界限，復未逾自由裁量之內部界限（其中附表編號1 至2、3
    至4、5至7、9 至10、12至15之罪，均曾經定其應執行刑為1
    年、1年2月、6月、8年4月、2年10月，分別獲有減少有期徒
    刑4月、4月、1月、4月、5 月之利益，此有本院被告前案紀
    錄表及各確定判決書在卷可稽），揆諸前揭說明，依法並無
    違誤。而原審附表「是否為併罰之數罪」欄，依前揭說明，
    僅係表示各該犯罪是否曾經定有應執行之刑之意，附表編號
    8 、11、16、17之罪，因未曾與他案合併定其應執行刑，故
    附表編號8 、11、16、17之「是否為併罰之數罪」欄中始記
    載為「否」，非謂原審認定附表編號8 、11、16、17之犯行
    ，不得與附表其餘編號之罪，合併定應執行之刑，且原裁定
    主文已明確表示係就附表各編號所示罪刑之有期徒刑部分，
    定應其應執行之刑，是抗告意旨所指原裁定認定附表編號 8
    、11、16及17等案件，非為數罪併罰案件云云，顯有誤會，
    不足為採，應予駁回。
據上論斷，應依刑事訴訟法第412條，裁定如主文。
中    華    民    國    99    年     4    月    26    日
                  刑事第十庭審判長法  官  陳榮和
                                  法  官  黃斯偉
                                  法  官  李春地
以上正本證明與原本無異。
如不服本裁定，應於收受送達後五日內向本院提出抗告狀。
                                  書記官  蘇秋
中    華    民    國    99    年    4     月    28    日

司法院資訊處製作；財團法人民間司法改革基金會備份。
